【裁判字號】    89,易,2898
【裁判日期】    900309
【裁判案由】    竊盜
【裁判全文】
臺灣臺南地方法院刑事判決                        八十九年度易字第二八九八號
    公  訴  人  臺灣台南地方法院檢察署檢察官
    被      告  甲○○
    選任辯護人  李興宣
右列被告因竊盜案件，經檢察官提起公訴（八十九年度偵字第一一六三九號），本院
判決如左：
    主  文
甲○○攜帶兇器踰越其他安全設備竊盜，處有期徒刑柒月。
扣案鐵剪壹把、電工鉗壹把及竹梯壹把均沒收。
    事  實
一、甲○○意圖為自己不法之所有，於民國（以下同）八十九年十月七日二十二時三
    十分許，攜帶客觀上足以為兇器使用之鐵剪及電工鉗各一把，至臺南縣仁德鄉○
    ○村○○路一四八巷四五號「展維鋁業股份有限公司」（以下簡稱展維公司）圍
    牆邊，持其所有之竹梯一把（未扣案）依靠在展維公司圍牆上踰越牆垣後，再持
    其所有之鐵剪、電工鉗各一把，剪斷捆綁鋁條之鐵皮後，竊取展維公司所有之鋁
    條五條（每條重五十公斤，各條價值新台幣三千元，總值共一萬五千元）。得手
    後，為展維公司經理乙○○發現，報警查獲，並扣得甲○○所有供犯罪所用之鐵
    剪及電工鉗各一把。
二、案經臺南縣警察局歸仁分局報請台灣台南地方法院檢察署檢察官偵查起訴。
    理  由
一、訊據被告矢口否認有何竊盜犯行，辯稱：「我是來找野生的木瓜根，是要燉排骨
    治眼疾」云云。惟查：
  (一)證人即展維公司經理乙○○於警訊中指稱：「從公司監視器發現竊嫌在搬運鋁條
    ，立即通知警方圍捕，竊嫌被發現藏匿草叢中。是從農地道路公司工廠後方，拿
    竹樓梯靠在圍牆進入，用鐵剪剪斷整捆鋁條一條一條搬運丟到圍牆外。」於本院
    陳稱：「我們從監視器有看到，我們看了半個小時，我們看到他到我們的工廠搬
    鋁條時，我們有向警方報案，我們也出去逮捕他；警察來的時候有看到壹個人從
    芒果園出來時就一直追；我們董事長看到他跑進芒果園裡」等語綦詳。另證人即
    當日查獲被告之員警呂承政亦證稱：「在竹林園抓到被告，我是在馬路上發現被
    告衝進竹林，他是從果園衝過馬路進入竹林，當時並無其他人」等語。另查，被
    告遭發現之果園位置緊鄰展維公司工廠，亦有本院勘驗筆錄一紙在卷可稽。足認
    被告於警方到場時是從竊盜現場逃離，在距離約一百公尺外之竹林園為警捕獲。
    被告發現警方圍捕，匆促逃離現場，而警方圍捕時身著員警制服，被告尚且與警
    方人員發生扭打等情，亦有警訊筆錄及移送書可稽。被告辯稱：因怕飆車族或假
    警察云云，顯屬卸責之詞，自不足採。
  (二)證人乙○○於警訊時亦證稱：「最近從監視器中，可看出竊嫌前往公司圍牆外探
    路，第一次是十月二日晚上八點五十三分，第二次是十月四日凌晨一時二十分」
    等語，並有監視器翻拍之照片附於警卷內可稽。據被告被捕當日在警局拍攝照片
    所示，被告深著深色長褲，二側滾有黃色直條紋路，身材中等。對照上開監視器
    所翻拍照片，竊嫌身著深色長褲、長褲二側側邊滾有淺色直條紋路，身材亦為中
    等之特徵相符。故案發當日前之十月二日晚上八點五十三分、十月四日凌晨一時
    二十分出現在展維公司圍牆邊者，應係被告無疑。參佐被告於案發當時係在展維
    公司旁之果園被發現等情，被告於本院審理時辯稱伊未經過展維公司圍牆旁之辯
    詞，亦是卸責之詞，自不足採。選任辯護人聲請傳訊證人魏宗德、林錦珠以證明
    被告於案發前幾日，均在魏某住處打牌，有不在場證明云云，核無必要。
  (三)次查，被告住所設於高雄市小港區，遠來臺南仁德鄉僻靜鄉間，其目的為何？被
  告先於警訊時供稱：「是搭野雞車在仁德交流道下車後步行前來捉青蛙」云云。
    被告遭警方逮捕後，在偵防車上供稱「是搭朋友的小貨車前來」云云。於本院審
    理中，初則供稱：「當天我是在晚上七、八點的時候去仁德鄉拜拜，我順便去吃
    東西的時候賣東西的人告訴我，野生的東西可以治療眼睛，我才到附近找看看有
    無野生的青蛙，我當天都沒有攜帶任何工具」云云。再則供稱：「我是來找野生
    的木瓜根，是要燉排骨治眼疾」云云。先後所供不一，已難憑信。再者，案發現
    場附近，不是果園就是竹林、甘蔗園，並無稻田；案發時為十月份秋天之季節，
    被告被捕時全無捕捉青蛙之任何工具，辯稱是遠道前來捉青蛙云云，顯然無稽。
    再者，案發現場全為農田，所種植者為芒果、芭藥、甘蔗，亦無木瓜樹。被告遠
    道前來，為了尋求野生木瓜根，竟無工具、無目標隨意而行，孰人可信？其上開
    辯詞顯非可信。
  (四)綜上所述，被告於案發當時，在展維公司旁之果園被發現逮捕，事前並於夜間二
    度勘查展維公司附近地形，兼以無法交待遠道自高雄市前來臺南縣仁德鄉間之合
    理理由，足認展維公司失竊之鋁條確為被告所竊取。此外，復有鐵剪壹把、電工
    鉗壹把及贓物認領保管單一紙在卷可稽，事證明確，被告犯行洵堪認定。
二、按鐵剪、電工鉗在客觀上均具有危險性，足以傷害人之身體，為兇器之一種。核
    被告意圖為自己不法之所有，持上揭兇器踰越圍牆牆垣竊取被害人展維公司所有
    之鋁條五條，所為係犯刑法第三百二十一條第一項第三款、第二款之罪。被告踰
    越安全設備竊盜部分，固未據起訴，然與起訴部分具有同一事實之關係，自為起
    訴效力所及，本院自得併予審究。爰審酌被告犯罪之動機、目的、手段、所生危
    害、所得利益、其品行智識程度、犯罪後態度等一切情狀，量處如主文所示之刑
    ，以資懲儆。扣案之鐵剪壹把、電工鉗壹把及竹梯壹把（雖未扣案，但無證據足
    資證明已滅失）為供犯罪所用之物，且屬被告所有，均依法宣告沒收。
據上論斷，應依刑事訴訟法第二百九十九條第一項前段，刑法第三百二十一條第一項
第二、三款、第三十八條第一項第二款，判決如主文。
本案經檢察官陳誌銘到庭執行職務。
中      華      民      國      九十      年      三      月      九    日
                              臺灣臺南地方法院刑事第三庭
                                      法  官  林  英  志
右正本證明與原本無異
如不服本判決應於送達後十日內向本院提出上訴狀
                                      書記官  謝  國  欽
中      華      民      國      九十      年      三      月      九    日
附錄本案論罪科刑法條全文：
刑法第三百二十一條第一項第二、三款
      犯竊盜罪而有左列情形之一者，處六月以上、五年以下有期徒刑：
      二、毀越門扇、牆垣或其他安全設備而犯之者。
      三、攜帶兇器而犯之者。


司法院資訊處製作；財團法人民間司法改革基金會備份。
